【裁判字號】    89,中簡上,70
【裁判日期】    890905
【裁判案由】    違反商標法
【裁判全文】
臺灣臺中地方法院刑事判決                        八十九年度中簡上字第七號
    上  訴  人  臺灣臺中地方法院檢察署檢察官
    被      告  乙○○
右列上訴人因被告違反商標法案件，不服本院台中簡易庭八十九年度中簡字第六一號
中華民國八十九年一月五日第一審簡易判決（聲請書案號：台灣台中地方法院檢察署
八十八年度偵字第二０二三九號），提起上訴，本院管轄第二審之合議庭判決如左：
    主  文
原判決撤銷。
乙○○明知為於同一商品，使用相同於他人註冊商標之圖樣之商品而意圖販賣而輸入
，處有期徒刑月，如易科罰金，以佰元折算壹日。扣案之仿冒如附件一所示商標
名稱及圖樣之夾克壹萬壹仟玖佰拾件及仿冒如附件二所示商標名稱及圖樣之夾克壹萬
零陸佰參拾件均沒收。
    事  實
一、乙○○前曾於民國七十九年間因詐欺及盜匪案件，分別經法院判處有期徒四月（
    嗣經減刑為二月）、七年，經定執行刑為七年一月，於八十三年一月八日假釋出
    獄，惟於假釋期間，又因犯贓物及盜匪罪，經法院分別判處有期徒刑四月及二年
    ，入監服刑後，又於八十七年六月間假釋出獄（以上各罪均未執行完畢，未構成
    累犯），猶不知悔改，其係台北市○○區○○路一段一六八號九樓文令企業有限
    公司（下稱文令公司）之負責人，明知如附件一所示之商標名稱及圖樣係西德商
    亞得脫士公司依法向經濟部中央標準局（現改制為智慧財產局）申請註冊取得商
    標專用權，專用於衣服領袖類各種運動衣褲、運動訓練衣褲及其他應屬本類之一
    切商品之商標，並授權予臺灣阿迪達斯股份有限公司（下稱阿迪達斯公司）使用
    ，專用期間至九十一年十月三十一日止，另如附件二所示之商標名稱及圖樣分別
    係美商皮奧爾斯公司、百慕達商耐克國際股份有限公司依法向經濟部中央標準局
    申請註冊取得商標專用權，專用於運動服裝及衣服等商品之商標，並均授權予甲
    ○○○○股份有限公司（下稱甲○○○○公司）使用，專用期間均為八十六年十
    月一日起至九十八年九月三十日止，詎乙○○未經阿迪達斯公司、甲○○○○公
    司之同意或授權，竟基於意圖販賣及欺騙他人之犯意，於八十七年九月十七日，
    以文令公司名義，自香港輸入使用相同於上開註冊商標圖樣之仿冒運動夾克一批
    ，裝於櫃號ＴＥＸＵ0000000號貨櫃中，自基隆港進口，委由不知情之良
    達報關行於同年九月十八日投單報關（進口報單編號ＡＡ／８７／５６２６／０
    ０５２）。嗣於同日為財政部基隆關稅局進口組驗貨員查驗發覺，經開啟貨櫃後
    ，於貨櫃中扣得上開仿冒如附件一所示商標名稱及圖樣之夾克一萬一千九百十件
    及仿冒如附件二所示商標名稱及圖樣之夾克一萬零六百三十件。
二、案經財政部基隆關稅局、法務部調查局航業海員調查處移送臺灣基隆地方法院檢
    察署呈請臺灣高等法院檢察署令移轉臺灣臺中地方法院檢察署檢察官偵查聲請以
    簡易判決處刑。
    理  由
一、訊據被告乙○○於本院審理中固坦承於右揭時、地以文令公司名義輸入侵害他人
    商標專用權夾克之事實，惟否認有何犯行，辯稱：是良達報關行之楊天正要進口
    上開衣服，借伊公司名義進口，說好每件要讓伊賺五元，伊不知進口之衣服為仿
    冒品云云。經查，被告於右揭時地進口仿冒被害人公司前開商品並為調查人員查
    獲等情，業據阿迪達斯公司之代理人謝樹藝律師、甲○○○○公司之代理人熊克
    律師分別指訴綦詳，並有商標註冊證影本三份、照片、進口報單附卷可稽，復
    有仿冒如附件一所示商標名稱及圖樣之夾克一萬一千九百十件及仿冒如附件二所
    示商標名稱及圖樣之夾克一萬零六百三十件扣案可資佐證；而被告於偵查及本院
    調查中先則供稱：扣案物係香港恆豐貿易公司之「Ｍｉｃｈｅａｌ」透過良達報
    關行之楊天正向伊借牌進口云云，復於本院審理中改稱：係良達報關行之楊天正
    借伊公司名義進口云云，前後供述互有矛盾，參以證人楊天正於調查站調查中證
    稱：乙○○是自己主動找我代辦前述貨物進口報關手續，至於其借牌給誰，我並
    不清楚，我也不認識香港恆豐貿易公司之「Ｍｉｃｈｅａｌ」，亦未居間介紹他
    們認識等語，是查獲之扣案物確係被告個人以文令公司名義進口，至為灼然；又
    印有上開商標圖樣之商品在國內消費市場廣泛行銷，已為國內相關消費大眾所共
    知，被告豈有不知所輸入之夾克為仿冒商品之理，且輸入進口之扣案物數量龐大
    ，被告顯係意圖販賣而輸入甚明，是被告所辯，顯係卸責之詞，洵無足採。本件
    事證明確，被告犯嫌堪予認定。
二、核被告所為，係犯商標法第六十三條之意圖販賣而輸入仿冒商標商品罪。原審對
    於被告論罪科刑，固非無見，惟被告查獲時係自香港「輸入」仿冒商標之商品，
    而非當場查獲「販賣」仿冒商標之商品，原審判決犯罪事實引用檢察官聲請簡易
    判決處刑書所載亦同此認定，竟論以被告販賣仿冒商標商品罪，原判決顯有可議
    ，檢察官上訴指摘原判決不當，為有理由，自應由本院予以撤銷改判。爰審酌被
    告犯罪之動機、目的、手段、其品性及智識程度、所輸入仿冒商標商品之數量、
    犯罪所生之危害，及被告犯後態度等一切情狀，量處如主文所示之刑，並諭知易
    科罰金之折算標準。扣案仿冒如附件一所示商標名稱及圖樣之夾克一萬一千九百
    十件及仿冒如附件二所示商標名稱及圖樣之夾克一萬零六百三十件，係被告犯商
    標法第六十三條之罪所販賣之商品，應依商標法第六十四條之規定沒收之。
據上論斷，應依刑事訴訟法第四百五十五條之一第一項、第三項、第三百六十九條第
一項前段、第三百六十四條、第二百九十九條第一項前段，商標法第六十三條、第六
十四條，刑法第十一條前段、第四十一條，罰金罰鍰提高標準條例第二條，判決如主
文。
本案經檢察官黃俊鳴到庭執行職務
中      華      民      國      八十九      年      九    月      五    日
                                  臺灣臺中地方法院刑事第四庭
                                      審判長法  官  蕭  志  鋒
                                            法  官  許  月  馨
                                            法  官  卓  進  仕
右正本證明與原本無異。
本判決不得上訴。
                                            書記官
中      華      民      國      八十九      年      九    月      五    日
附錄本判決論罪科刑之法條：
商標法第六十二條：
意圖欺騙他人，有左列情事之一者，處三年以下有期徒刑、拘役或科或併科新台幣二
十萬元以下罰金：
一、於同一商品或類似商品，使用相同或近似於他人註冊商標之圖樣者。
商標法第六十三條：
明知為前條商品而販賣、意圖販賣而陳列、輸出或輸入者，處一年以下有期徒刑、拘
役或科或併科新台幣五萬元以下罰金。


司法院資訊處製作；財團法人民間司法改革基金會備份。
